【裁判字號】    90,訴,610
【裁判日期】    900330
【裁判案由】    懲治走私條例
【裁判全文】
臺灣臺中地方法院刑事判決                            九十年度訴字第六一０號
    公  訴  人  臺灣臺中地方法院檢察署檢察官
    被      告  甲○○
右列被告因懲治走私條例等案件，經檢察官提起公訴（九十年度偵字第二二五八號）
，本院判決如左：
    主  文
甲○○連續銷售私運管制物品進口逾公告數額之走私物品，處拘役伍拾日，如易科罰
金，以參佰元折算壹日。扣案之白長壽淡菸玖仟參佰包、Ｄａｖｉｄｏｆｆ牌香菸參
仟伍佰包、Ｍｉｌｄ  Ｓｅｖｅｎ牌香菸貳佰包，均沒收。
    事  實
一、甲○○明知綽號「阿通」之不詳姓名男子所兜售之菸類，係未貼專賣憑證且係私
    運進口之菸類，竟仍基於意圖營利之概括犯意，自民國（以下同）八十九年九月
    間起，連續向綽號「阿通」之男子，以每條（十包）私運進口之白長壽淡菸新臺
    幣（以下同）二百二十元、每條Ｄａｖｉｄｏｆｆ牌洋菸三百五十元、每條Ｍｉ
    ｌｄＳｅｖｅｎ牌洋菸三百元之價格販入後，再以每條白長壽淡菸二百三十元、
    每條Ｄａｖｉｄｏｆｆ牌洋菸三百七十元、每條ＭｉｌｄＳｅｖｅｎ牌洋菸三百
    二十元之價格售予某夜市○○路旁之檳榔攤販，而多次銷售上開未貼專賣憑證之
    走私物品，以牟取不法利益；而於同年十月十一日，再向綽號「阿通」之男子販
    入逾越完稅價格十萬元以上（完稅價格達十六萬二千零四十元）之未貼專賣憑證
    且係走私物品之菸類二十五箱後，先將之藏置於臺中縣大雅鄉○○路華新巷九號
    不知情之陳震秋住處內，伺機出售；嗣於八十九年十月十七日下午一時許，為警
    持臺灣臺中地方法院檢察署檢察官所簽發之搜索票至上揭陳震秋住處內執行搜索
    ，並扣得尚未售出之未貼專賣憑證之走私物品之白長壽淡菸九千三百包、Ｄａｖ
    ｉｄｏｆｆ牌洋菸三千五百包、ＭｉｌｄＳｅｖｅｎ牌洋菸二百包。
二、案經內政部警政署保安警察隊第三總隊第一大隊及臺灣省菸酒公賣局臺中分局報
    請臺灣臺中地方法院檢察署檢察官偵查起訴。
    理  由
一、右揭事實，已據被告甲○○分於警訊及偵審中坦承不諱，核與證人陳震秋於警訊
    中所證述之情節相符，並有臺灣省菸酒公賣局八十九年十一月二十二日八九公業
    字第二八一０三號函所檢附之緝私洋菸於緝獲時之完稅價格表、臺灣省菸酒公賣
局臺北菸廠八十九年十一月七日臺菸試字第四五七七號函、臺灣省菸酒公賣局八
    十九年十一月十日（八九）內菸試字第四四一六號函、查獲違反臺灣省內菸酒專
    賣暫行條例案件扣案物品表各一紙、現場相片二張等附卷、及如事實欄所載之未
    貼專賣憑證菸類之走私物品扣案可資佐證，事證明確，被告犯行，堪以認定。
二、按未貼專賣憑證之菸類，不得私運、銷售或藏匿；又其一次私運總額由海關照緝
    獲時之完稅價格計算，超過新臺幣十萬元者，為管制進口物品，臺灣省內菸酒專
    賣暫行條例第三十條、懲治走私條例公告管制項目丙項分別定有明文；本件被告
    甲○○多次販售未貼專賣憑證之菸類，為警查獲尚未售出未貼專賣憑證菸類之完
    稅價格，已達十六萬二千零四十元，其販售未貼專賣憑證菸類之走私物品，顯已
    超過十萬元之基數；故核被告甲○○所為，係犯臺灣省內菸酒專賣暫行條例第三
    十七條第五款之違反同法第三十條規定之販賣未貼專賣憑證菸類及懲治走私條例
    第三條第一項販售管制物品逾公告數額罪；又被告先後多次販售未貼專賣憑證菸
    類行為，時間緊接，罪名與犯罪構成要件相同，顯係基於概括之犯意反覆為之，
    為連續犯，應依刑法第五十六條之規定論以一罪，並加重其刑；再被告以一銷售
    未貼專賣憑證菸類行為，觸犯上揭構成要件與罪名不同之二罪，為想像競合犯，
    應依刑法第五十五條規定，從一重之懲治走私條例第三條第一項之販售管制物品
    逾公告數額罪處斷。爰審酌被告於犯後坦承犯行，態度良好，知所悔悟，且本次
    犯行所生危害尚非重大等一切情狀，量處如主文所示之刑，併依修新修正刑法第
    四十一條第一項前段規定諭知易科罰金之折算標準（按刑法第四十一條原規定所
    犯最重本刑為三年以下有期徒以下之刑之罪，而受六個月以下有期徒刑或拘役之
    宣告者，得易科罰金，後經立法院三讀通過修正為所犯最重本刑為五年以下有期
    徒刑以下之刑之罪，而受六個月以下有期徒刑或拘役之宣告者，得易科罰金，並
    經總統於九十年一月十日以華總一義字第九０００００三八００號公布，自九十
    年一月十二日起生效，被告於本件犯行後，有關易科罰金之法令變更，經比較新
    舊法規定，以新法較有利於被告，自應適用裁判時之法令，附此敘明。），以示
    懲儆。扣案之白長壽淡菸九千三百包、Ｄａｖｉｄｏｆｆ牌香菸三千五百包、Ｍ
    ｉｌｄＳｅｖｅｎ牌香菸二佰包，均依臺灣省內菸酒專賣暫行條例第四十條第一
  款之規定宣告沒收。
據上論斷，應依刑事訴訟法第二百九十九條第一項前段，懲治走私條例第三條第一項
，臺灣省內菸酒專賣暫行條例第三十七條第五款、第四十條第一款，刑法第二條第一
項前段、第十一條前段、第五十六條、第五十五條、第四十一條第一項前段，罰金罰
鍰提高標準條例第一條前段、第二條，判決如主文。
中      華      民      國      九十      年      三      月    三十    日
                                        法  官   梁    堯   銘
右正本證明與原本無異。
如不服本判決，應於送達後十日內向本院提出上訴狀 （須附繕本） ，上訴於台灣高等
法院台中分院。
                                        書記官
中      華      民      國      九十      年      三      月     三十   日
附錄論罪科刑法條
臺灣省內菸酒專賣暫行條例第三十七條
有左列各款行為之一者，處一年以下有期徒刑、拘役或科或併科五千元以下罰金：
一、違反第六條之規定，以手工製造菸類酒類或變造專賣機關製造之菸類酒類者。
二、違反第七條之規定，種植菸草製造酒類之白  、紅  、酒母或專供製造菸酒所用
    之機械、捲菸紙、印製菸酒之商標包裝紙，或其他憑證者。
三、違反第八條之規定者。
四、違反第九條之規定，設置菸草試驗場，菸葉乾燥室或其他專供菸草產製之一切設
    備者。
五、違反第三十條之規定，販賣或轉讓未貼專賣憑證之菸類或酒類者。
懲治走私條例第三條
運送、銷售或藏匿前條第一項之走私物品者，處五年以下有期徒刑、拘役或科或併科
新臺幣九萬元以下罰金。
以犯前項之罪為常業者，處一年以上七年以下有期徒刑，得併科新臺幣二十萬元以下
罰金。
第一項之未遂犯罰之。


司法院資訊處製作；財團法人民間司法改革基金會備份。
